【裁判字號】    89,交上易,487
【裁判日期】    891130
【裁判案由】    公共危險
【裁判全文】
臺灣高等法院刑事判決                          八十九年度交上易字第四八七號
    上  訴  人    臺灣臺北地方法院檢察署檢察官
    被      告    甲○○
右上訴人因被告公共危險案件，不服臺灣臺北地方法院八十九年度交易字第二四二號
，中華民國八十九年十一月三十日第一審判決（起訴案號：臺灣臺北地方法院檢察署
八十九年度偵字第一三二一八號）提起上訴，本院判決如左：
    主  文
原判決撤銷。
甲○○服用酒類，不能安全駕駛動力交通工具而駕駛，處有期徒刑參月，如易科罰金
，以參佰元折算壹日。
    事  實
一、甲○○前於民國八十九年三月二十九日清晨三時二十一分許，因服用酒類不能安
    全駕駛動力交通工具而仍駕駛車牌號碼ＧＭ─二二０五號自用小客車，行經臺北
    市○○區○○街、車前路口，經警攔停檢測其吐氣所含酒精濃度為每公升０．六
    一毫克，檢察官以其所犯情節輕微且無前科，亦未肇事，乃依職權不起訴處分（
    臺灣臺北地方法院檢察署八十九年度偵字第七三０五號）。甲○○竟仍不知悔悟
    警惕，明知飲酒後吐氣所含酒精濃度超過每公升０．二五毫克以上者不得駕車，
    且於八十九年六月十四日凌晨二時許，甫與友人在臺北市○○○路一三九號「錢
    櫃ＫＴＶ」（林森一店）飲酒（威士忌酒），已達服用酒類後不能安全駕駛動力
    交通工具（汽車）之程度，猶勉強駕駛車牌ＡＺ─七三五九號自用小客車，沿臺
    北市○○○路由北往南方向行駛，同日凌晨二時二十五分許，途經中山南路、愛
    國西路口，為臺北市政府警察局交通警察大隊中正一分隊執勤員警攔停，經檢測
    其吐氣所含酒精濃度達每公升０．六七毫克。
二、案經臺北市政府警察局中正第一分局（起訴書記載為萬華分局）報請臺灣臺北地
    方法院檢察署檢察官偵查起訴。
    理  由
一、右揭事實，迭據被告甲○○於警訊、偵查、原審及本院審理時供承不諱，並有其
    為警攔停檢測吐氣所含酒精濃度每公升０．六七毫克之酒精測試成果表一紙在卷
    可資佐證。又被告前於八十九年三月二十九日，因服用酒類不能安全駕駛動力交
    通工具而駕駛，經臺灣臺北地方法院檢察署檢察官於同年四月二十一日依職權不
    起訴處分，亦有該署八十九年度偵字第七三０五號不起訴處分書一件附卷可稽，
    本件事證明確，被告之犯行洵堪認定。
二、按行為人飲酒後如呼氣酒精濃度達於每公升０．五毫克時，即有反應較慢、感覺
    減低、影響駕駛之輕到中度之中毒症狀；又如已達於每公升０．五五毫克，其肇
    事率為一般未飲酒者之十倍，分別有行政院國軍退除役官兵輔導委員會臺北榮民
    總醫院八十八年八月五日（八八）北總內字第二六八六八號函及中央警察大學交
    通學系暨交通管理研究所教授蔡志中之研究報告各一紙在卷可憑。核被告甲○○
    所為，係犯刑法第一百八十五條之三服用酒類不能安全駕駛而駕駛罪。
三、原審基此認定，據以對被告論罪、科刑，固非無見；惟查，被告前因服用酒類不
    能安全駕駛而駕駛，業經檢察官依職權不起訴處分，猶不知檢束慎行，檢察官提
    起上訴意旨以：原判決對被告僅處罰金二萬元，量刑過輕等語，為有理由，應由
    本院予以撤銷改判。爰審酌被告之品行、尚未肇事釀災及於本院審理時已深表悔
    悟請求給予自新機會之犯後態度等一切情狀，量處如主文第二項所示之刑，並諭
    知易科罰金之折算標準。
據上論斷，應依刑事訴訟法第三百六十九條第一項前段、第三百六十四條、第二百九
十九條第一項前段，刑法第一百八十五條之三，第四十一條，罰金罰鍰提高標準條例
第二條，判決如主文。
本案經檢察官曾忠己到庭執行職務
中    華    民    國      九十      年        二        月      二十    日
                              臺灣高等法院刑事第六庭
                                  審判長法  官  陳  春  秋
                                        法  官  黃  賽  月
                                        法  官  王  麗  莉
右正本證明與原本無異。
不得上訴。
                                        書記官  胡      儀
中    華    民    國      九十      年        二        月      二十一  日


司法院資訊處製作；財團法人民間司法改革基金會備份。
